臺灣高等法院刑事判決　　　　　　95年度重上更(四)字第11號
上　訴　人
即　被　告　乙○○
選任辯護人　劉師婷律師
上列被告因毒品危害防制條例等案件，不服臺灣臺北地方法院90
年度重訴字第5號，中華民國91年3月15日第一審判決（起訴案號
：臺灣臺北地方法院檢察署90年度偵緝字第136號），提起上訴
，經本院判決後，由最高法院第4次發回更審，本院判決如下：
    主  文
原判決撤銷。
乙○○共同連續販賣毒品，處無期徒刑，褫奪公權終身。
扣案之海洛因拾伍包（合計淨重伍佰伍拾壹點壹貳公克）均沒收
銷燬；盛裝上開海洛因之塑膠包裝袋拾伍個及檳榔盒壹拾伍只、
電子秤壹台，均沒收；販賣海洛因所得財物新台幣拾伍萬元，沒
收。
    事  實
一、乙○○於民國82年間，明知海洛因係肅清煙毒條例所規定之
    毒品（該條例現修正為毒品危害防制條例），亦為行政院依
    懲治走私條例公告之管制進出口物品，非經許可，不得持有
    、販賣、私運進口，而當時之懲治走私條例第12條亦明定「
    自大陸地區私運物品進入臺灣地區，或自臺灣地區私運物品
    前往大陸地區者，以私運物品進口、出口論，適用本條例規
    定處斷。」。因其見毒品海洛因（下簡稱海洛因）在台灣坊
    間市價甚高，若能販賣海洛因予施用者，或自海外販入海洛
    因，再將海洛因私運進入台灣境內，進而於台灣境內販賣海
    洛因予施用者，均可獲得大量利潤，其遂與戊○○、丙○○
    （上開2人，均經本院以85年度上重更一字第42號判處無期
    徒刑，褫奪公權終身，並經最高法院以86年度台覆字第61號
    維持原審判決確定）及庚○○（業經原審法院以83年度重訴
    字第42號判處有期徒刑13年確定）等人，共同意圖營利，基
    於販賣、私運海洛因進入台灣境內之概括犯意聯絡，組成走
    私、販賣海洛因集團，並於下列時、地與戊○○、丙○○、
    庚○○等人，實施販賣海洛因，或私運海洛因進入台灣境內
    再販賣海洛因之行為：
  (1)乙○○於82年7月間，與戊○○2人共同以每兩5萬元之價格
    ，將來源不明之海洛因，在台北市○○街405巷附近，販賣3
    兩海洛因予丁○○（現由原審法院83年度重訴字第1477號案
    件通緝中），取得價金15萬元。
  (2)乙○○又於82年8月27日自桃園中正機場（現更名為桃園國
    際機場）出境，經香港進入在中國大陸廣州市，而戊○○、
    丙○○、庚○○等人於82年間亦陸續出境經香港進入在中國
    大陸。乙○○先與戊○○、丙○○、庚○○等人合資，再於
    82年8月間，在中國大陸廣州市，以每克人民幣120元之價額
    ，向「司徒國毅」之不詳年籍之成年男子，販入重量不詳之
    海洛因一批。然後乙○○將購得之海洛因分別裝入旅行箱推
    車之鐵管中夾藏（每台推手可裝藏約300公克之海洛因），
    並由戊○○、庚○○2人，於82年9月25日分別各推1台夾藏
    重量不詳海洛因之旅行箱推車，自中國大陸廣州市進入香港
    ，再由香港搭機至桃園中正機場，將夾藏於2台旅行箱推車
    內之海洛因私運進入台灣境內。因戊○○、庚○○2人於82
    年9月25日成功將重量不詳之海洛因私運進入台灣境內後，
    乙○○與戊○○、庚○○、丙○○遂決定採取相同之路徑及
    方法，再由戊○○、庚○○2人，於82年10月8日分別各推夾
    藏海洛因之1台旅行箱推車，自香港搭機至桃園中正機場，
    私運重量不詳之海洛因進入台灣境內，並以不詳之價額分售
    與姓名不詳之施用者。嗣至83年6月7日12時許，警方在台北
    市○○街146巷46號2樓戊○○租住處查獲戊○○，並扣得戊○○、庚○○上開私運進入台灣境內，尚未販出並以戊○○
    所有之15只檳榔盒盛裝之15包海洛因（每包海洛因均再以戊○○所有塑膠包裝袋包裝，此15包海洛因均呈白粉狀，合計
    淨重551.12公克，包裝袋共重15.38公克），及戊○○所有
    供磅秤欲販賣海洛因用之電子秤1台，再循線在台灣查獲丙○○、庚○○等人，因乙○○當時人在中國大陸未到案，經
    檢察官於83年8月5日對乙○○通緝，嗣至90年1月18日，乙○○始經紅十字會依「金門協議」，自中國大陸遣返台灣。
二、案經台北市政府警察局及內政部警政署航空警察局移請臺灣
    臺北地方法院檢察署檢察官偵查起訴。
    理  由
壹、程序部分：
一、證人戊○○、丙○○、庚○○、己○○、李淑娟、丁○○、
    甲○○等人於接受警方詢問時之陳述（含證人戊○○於83年
    6月7日接受警方詢問時所為之自白書，見83年度偵字第1306
    0號卷第17、18頁），均屬被告以外之人於審判外之陳述，
    屬傳聞證據，因上訴人即被告乙○○及其選任辯護人均不同
    意證人戊○○等人於接受警方詢問時之陳述，作為本件之證
    據（見本院95年4月4日準備程序筆錄），而證人戊○○等人
    於接受警方詢問時之陳述又查無符合傳聞證據例外之情形，
    是依刑事訴訟法第159條第1項規定，此等證據無證據能力，
    自不得作為證明被告有無犯有檢察官起訴之販賣、私運海洛
    因犯行之證據。
二、扣案之上開檳榔盒盛裝之白粉，經法務部調查局鑑定結果均
    呈海洛因成分，此有該局83年7月27日之（83）000000000
    號檢驗通知書附卷可參（見83年度偵字第13060號卷第107頁
    ），因法務部調查局係受檢察官委託鑑定，且被告及其選任
    辯護人亦均不爭執法務部調查局檢驗通知書之證據能力，是
    法務部調查局上開檢驗通知書，自有證據能力。
貳、實體部分：
甲、有罪部分：
一、訊據被告固自承於82年8月27日自桃園中正機場出境，經香
    港進入在中國大陸廣州市，並在中國大陸廣州市向「司徒國
    毅」購買海洛因，嗣於90年1月18日，始經紅十字會依「金
    門協議」，自中國大陸遣返台灣，及認識戊○○、丙○○、
    庚○○等情（見本院95年2月21日準備程序筆錄），然否認
    有何販賣、私運海洛因犯行，辯稱：伊向「司徒國毅」購買
    海洛因，係供自己施用，伊未曾販賣海洛因予丁○○，亦未
    與戊○○、丙○○、庚○○等人共同販賣、私運海洛因云云
    。另證人戊○○於本院證稱：伊並未與被告共同販賣海洛因
    予丁○○，亦未與被告自中國大陸共同販入海洛因，再私運
    海洛因進入台灣境內云云（見本院96年2月9日審判程序筆錄
    ）；又證人丙○○及庚○○於本院均證稱：未與被告自中國
    大陸共同販入海洛因，再私運海洛因進入台灣境內云云（見
    本院96年2月9日審判程序筆錄）。
二、經查：
  (1)被告於82年7月間，與戊○○2人共同以每兩5萬元之價格，
    在台北市○○街405巷附近，販賣3兩海洛因予丁○○之事實
    ，業據被告於本院上訴審（即本院91年度上重訴字第16號案
    件）訊問時自白在卷（見本院上訴審卷第28頁），核與證人
    丁○○於接受檢察官訊問時自承向被告購買海洛因之情節相
    符（見82年度偵字第9876號卷第18頁反面、第37頁反面），
    亦與證人戊○○於接受檢察官訊問時證稱，被告出售海洛因
    予丁○○時，伊跟著去等情相符（見83年度偵字第13060 號
    卷第77頁反面），且證人丁○○現由原審法院83年度重訴字
    第1477號案件通緝中之事實，亦有本院丁○○前案紀錄表附
    卷可參，據此足見，被告於本院上訴審訊問時之自白與事實
    相符，堪以採信，被告有關未曾與戊○○2人共同販賣海洛
    因予丁○○之辯解，顯係卸責之詞，委無可取，而證人戊○○於於本院有關未與被告共同販賣海洛因予丁○○之證言，
    無非迴護被告之詞，尚不足採。是被告上開於82年7月間，
    與戊○○2人共同以每兩5萬元之價格，在台北市○○街405
    巷附近，販賣3兩海洛因予丁○○，取得價金15萬元之事實
    ，堪以認定。
  (2)被告於82年8月27日自桃園中正機場出境，經香港進入在中
    國大陸廣州市，與戊○○、丙○○、庚○○等人合資，於82
    年8月間，在廣州市以每克人民幣120元之價額，向「司徒國
    毅」販入重量不詳之海洛因一批，然後被告將購得之海洛因
    分別裝入旅行箱推車之鐵管中夾藏（每台推手可裝藏約300
    公克之海洛因），並由戊○○、庚○○2人，於82年9月25日
    ，分別各推1台夾藏重量不詳海洛因之旅行箱推車，自廣州
    市進入香港，再由香港搭機至桃園中正機場，私運海洛因私
    運進入台灣境內，再由戊○○、庚○○2人以相同之路徑及
    方法，於82年10月8日私運重量不詳之海洛因進入台灣境內
    ，並以不詳之價額分售與姓名不祥之施用者之事實，業據被
    告於原審訊問時自承：伊確曾與戊○○、丙○○、庚○○等
    人合資，以每克人民幣120元之價額向「司徒國毅」販入重
    量不詳之海洛因一批，由戊○○、庚○○2人於如檢察官起
    訴書附表編號6、7之時間及方法，將海洛因私運進入台灣境
    內，分售與姓名不詳之施用者等語在卷（見原審卷第10、12
    、59、60頁，而起訴書附表編號6、7所示之時間分別為82年
    9月25日及82年10月8日，至於被告於原審訊問時雖亦稱，曾
    如起訴書附表編號8、9、10之時間及方法將海洛因私運進入
    台灣境內，然被告此部份自白，尚難成罪，詳後述），核與
    證人戊○○、丙○○、庚○○3人於接受檢察官訊問時均證
    稱：被告要其等至中國大陸廣州市，再將海洛因運回台灣等
    情（見83年度偵字第13060號卷第38頁反面），及證人庚○○於接受檢察官訊問及於原審證稱：伊曾如起訴書附表編號
    6、7所示之時間，依被告指示自廣州市進入香港，再由香港
    搭機至桃園中正機場，私運海洛因進入台灣境內等語（見83
    年度偵字第13060號卷第69頁反面，原審卷第63頁），暨證
    人戊○○於原審證稱：依被告指示私運海洛因進入台灣境內
    ，但記不得幾次（見原審卷第149頁），及於89年12月21日
    在另案（即本院89年度重上更六字第253號案件，該案之被
    告為陳育成）亦證稱：伊經陳育成之介紹認識本件被告，而
    參與本件運毒，次數已忘記，及83年6月7日12時許，為警查
    獲之上開15包海洛因，係本件被告叫人自廣州市帶回來台灣
    等語（見本院89年度重上更六字第253號卷89年2月21日訊問
    筆錄）之情節相符，且被告於90年6月21日在另案（即本院
    89年度重上更七字第84號案件，該案之被告為陳育成）以證
    人身分亦自稱：起訴書附表中有幾件，確係伊要戊○○運毒
    品回台灣等語（見本院89年度重上更七字第84號卷90年6月
    21日訊問筆錄），此外亦有上開15包海洛因（每包海洛因均
    呈白粉狀，均再以塑膠包裝袋包裝，此15包白粉狀之物品，
    經送驗結果均呈海洛因成分，且合計淨重551.12公克，又包
    裝袋共重15.38公克，此有法務部調查局上開83年7月27日之
    （83）000000000號檢驗通知書附卷可參），及盛裝上開15
    包海洛因之15只檳榔盒，暨供磅秤欲販賣海洛因用之電子秤
    1台扣案可資佐證。再參酌被告於82年8月27日自桃園中正機
    場出境至香港，至90年1月18日始經紅十字會依「金門協議
    」，自中國大陸遣返台灣之事實，除被告自承外，亦有被告
    之入出境資料及中華民國紅十字會總會90年1月3日（90）綜
    字第900042號函影本附卷可參（見本院卷及90年度偵緝字第
    136號卷第7、8、9頁），及證人戊○○、丙○○、庚○○3
    人於82年均有自桃園中正機場出境至香港之事實，除其3人
    自承外，亦有其3人之入出境資料附卷可憑（見本院上訴審
    卷第205、206、207、208、209、210頁），且證人戊○○、
    庚○○2人之入出境資料確顯示其2人，確均於82年9月25日
    自香港同搭CI612航次飛機由桃園中正機場入境，又於82年
    10月8日自香港同搭CX410航次飛機由桃園中正機場入境（見
    本院上訴審卷第206、208頁），另證人戊○○、丙○○2人
    之販賣海洛因犯行，業經本院以85年度上重更一字第42號判
    處無期徒刑，褫奪公權終身，並經最高法院以86年度台覆字
    第61號維持原審判決確定，及庚○○之運輸海洛因犯行，亦
    經原審法院以83年度重訴字第42號判處有期徒刑13年確定（
    此分別有此等案件刑事判決附卷可參）等情以觀，足徵被告
    於原審所為自白，與事實相符，堪以採信，被告有關其向「
    司徒國毅」購買海洛因，係供自己施用，未曾與戊○○、丙○○、庚○○等人共同販賣、私運海洛因進入台灣境內之辯
    解，顯係卸責之詞，委無可取，而證人戊○○、丙○○、庚○○於本院有關未與被告共同販賣、私運海洛因進入台灣境
    內之證言，無非迴護被告之詞，尚不足採。是被告上開與戊○○、丙○○、庚○○等人合資，於82年8月間，在廣州市
    以每克人民幣120元之價額，向「司徒國毅」販入重量不詳
    之海洛因一批，然後由戊○○、庚○○2人，於82年9月25
    日及82年10月8日，自廣州市進入香港，再由香港搭機至桃
    園中正機場，私運海洛因私運進入台灣境內，並以不詳之價
    額分售與姓名不詳之施用者之事實，堪以認定。
  (3)按海洛因在台灣坊間市價甚高，且販賣及私運海洛因進入台
    灣境內之刑責甚重，此為眾所週知之事實，被告與戊○○、
    庚○○、丙○○等人竟不顧法律之禁止，仍合資販入海洛因
    ，再私運海洛因進入台灣境內之行為，可見其等之行為，確
    有營利之意圖無誤。
三、綜上，本件事證明確，被告上開販賣、私運海洛因犯行，堪
    以認定，應予論罪科刑。
四、按82年間海洛因係肅清煙毒條例所規定之毒品（該條例當時
    未區分毒品之等級，非如現行之毒品危害防制條例將毒品區
    分為4個等級），亦為行政院依懲治走私條例公告之管制進
    出口物品，而當時之懲治走私條例第12條亦明定「自大陸地
    區私運物品進入臺灣地區，或自臺灣地區私運物品前往大陸
    地區者，以私運物品進口、出口論，適用本條例規定處斷。
    」。被告行為後，肅清煙毒條例業已於87年5月20日修正公
    布為毒品危害防制條例，並於87年5月22日生效施行，運輸
    、販賣海洛因之行為，肅清煙毒條例第5條第1項之法定刑變
    更為死刑或無期徒刑；毒品危害防制條例第4條第1項之法定
    刑除死刑、無期徒刑外，處無期徒刑者，尚得併科新臺幣10
    00萬元以下之罰金，又毒品危害防制條例於92年7月9日經總
    統華總一義字第09200121930號令修正公布全文36條，並定
    於93年1月9日施行生效，毒品危害防制條例第4條第1項之運
    輸、販賣第1級毒品罪，新舊法之法定刑度完全相同，以此
    裁判時之毒品危害防制條例與肅清煙毒條例比較新舊法結果
    ，自以肅清煙毒條例第5條第1項之法定刑度較輕，依刑法第
    2條第1項前段規定，應適用被告行為時之肅清煙毒條例處斷
    ，較有利於被告；被告行為後，懲治走私條例於91年6 月26
    日修正公布施行，其第2條第1項之法定刑為處7年以下有期
    徒刑，得併科新臺幣300萬元以下罰金，較舊法之第2條第1
    項之法定刑之處7年以下有期徒刑，得併科新台幣20萬元以
    下罰金為重，比較新舊法結果，自以行為時之懲治走私條例
    第2條第1項規定有利於被告，依刑法第2條第1項前段規定，
    應適用行為時之懲治走私條例第2條第1項之規定。且被告持
    有海洛因之低度行為，為其運輸、販賣海洛因之高度行為所
    吸收，不另論罪。另被告行為後，刑法第28條共犯、第55條
    牽連犯、第56條連續犯規定，於95年1月7日修正，並於95年
    7月1日施行，依新法第2條第1項規定，比較刑法修正前後規
    定結果，修正後之刑法規定未較修正前規定有利於被告，是
    被告與戊○○就販賣海洛因予丁○○部分之犯行，其2人間
    互有犯意之聯絡及行為之分擔，應依修正前之刑法第28條規
    定論以共同正犯。又被告與戊○○、丙○○、庚○○就販賣
    、私運海洛因部分之犯行，其4人間互有犯意之聯絡及行為
    之分擔，應依修正前之刑法第28條規定論以共同正犯。又被
    告先後運輸、販賣、私運毒品多次犯行，時間緊接，所犯係
    構成要件相同之罪名，顯係各基於概括犯意而為之，均應依
    修正前之刑法第56條規定論以一罪，惟因販賣、運輸毒品罪
    之法定本刑為死刑或無期徒刑，依法不得加重其刑。又其所
    犯運輸毒品罪及私運管制物品進口罪係一行為觸犯二罪名，
    為想像競合犯；其運輸毒品罪及販賣毒品罪有方法結果之牽
    連關係，應從修正前之刑法第56條規定以情節較重之肅清煙
    毒條例第5條第1項販賣毒品罪處斷。
五、原審以被告事證明確，予以論罪科刑，固非無見，惟如前述
    被告與戊○○共同販賣海洛因予丁○○僅1次，及與戊○○
    、丙○○、庚○○共同販賣、私運海洛因僅2次，並無證據
    證明被告另有其他販賣、私運海洛因之犯行（詳如後述），
    原審卻認定被告另有其他販賣、私運海洛因之犯行，自有未
    洽；又如前述刑法第28條共犯、第55條牽連犯、第56條連續
    犯等規定業已修正，原審未及審酌，亦有未洽。被告上訴否
    認犯罪，雖無理由，然原判決既有上述可議之處，仍難維持
    ，應由本院予以撤銷改判。爰審酌被告犯罪之動機、目的、
    手段、品行、智識程度、所生危害，及適值年輕力壯之年，
    竟不思上進，為圖營私暴利，而長期共同運輸毒品進入台灣
    、販賣毒品，危害社會破壞法紀甚鉅，惡行不輕，及犯罪後
    之態度等一切情狀，分別量處如主文第2項所示之刑，並依
    法律適用應整體適用不得割裂適用之法理，修正前之刑法第
    37條第1項規定宣告褫奪公權終身。又因被告否認犯罪，且
    販賣、私運海洛因戕害國人健康，足見被告犯罪情狀，顯無
    可憫恕之情節，是自無適用刑法第59條之餘地，特此敘明。
六、上開查獲之15包海洛因（淨重551.12公克）係毒品，依法律
    適用應整體適用不得割裂適用之法理，應依修正前之肅清煙
    毒條例第12條前段規定宣告沒收銷燬之。其餘包裝用之15包
    塑膠包裝袋及檳榔盒15只，為戊○○所有，且係供包裝上開
    15包海洛因使用之物，此據證人戊○○供承在卷，依法律適
    用應整體適用不得割裂適用之法理，應依修正前之肅清煙毒
    條例第13條檢察規定宣告沒收。又被告與戊○○共同販賣海
    洛因予丁○○，取得價金15萬元，依法律適用應整體適用不
    得割裂適用之法理，應依修正前之肅清煙毒條例第13條第1
    項規定宣告沒收。
乙、不另為無罪諭知部分：
一、公訴意旨另略以：被告除前開論罪科刑部分外，尚與戊○○
    、丙○○、庚○○、陳育成共同為如附表編號1、2、3、4、
    5、8、9、10、11、12、13所示之販賣、私運海洛因犯行；
    及與戊○○自82年7月起至82年10月止多次販賣海洛因予丁○○共5兩；又與丙○○自82年6月起至82年12月止共5、6次
    販賣海洛因予己○○；另於86年8月1日販賣0‧25公克海洛
    因予甲○○，因認被告涉有肅清煙毒條例第5條販賣、運輸
    毒品及懲治走私條例第2條私運毒品罪嫌云云。
二、訊據被告否認有何販賣、私運海洛因犯行，而檢察官認被告
    除前有罪部分外，另有其他販賣、私運海洛因罪嫌，無非係
    以證人戊○○、丙○○、庚○○、丁○○、己○○及甲○○
    之於警詢、偵查中之證詞為據。
三、經查：
  (1)按犯罪事實應依證據認定之，無證據不得認定犯罪事實；不
    能證明被告犯罪者，應諭知無罪之判決，刑事訴訟法第154
    條第2項、第301條第1項定有明文。又所謂認定犯罪事實之
    證據，係指足以認定被告確有犯罪行為之積極證據而言，苟
    未能發現相當證據，或證據不足為不利於被告事實之認定時
    ，即應為有利於被告之認定，更不必有何有利之證據，亦不
    能以推測或擬制之方法，以為裁判基礎，最高法院29年度上
    字第3105號、40年度臺上字第86號、56年度臺上字第807號
    判例意旨可資參照。又「認定犯罪事實所憑之證據，雖不以
    直接證據為限，間接證據亦包括在內；然而無論直接或間接
    證據，其為訴訟上之證明，須於通常一般之人均不致有所懷
    疑，而得確信其為真實之程度者，始得據為有罪之認定，倘
    其證明尚未達到此一程度，而有合理之懷疑存在時，事實審
    法院復已就其心證上理由予以闡述，敘明其如何無從為有罪
    之確信，因而為無罪之判決，尚不得任意指為違法。」、「
    檢察官對於起訴之犯罪事實，應負提出證據及說服之實質舉
    證責任，倘其所提出之證據，不足為被告有罪之積極證明，
    或其指出之證明方法，無從說服法院以形成被告有罪之心證
    ，基於無罪推定之原則，自應為被告無罪判決之諭知。」、
    」，亦經最高法院著有76年臺上字第4986號、92年臺上字第
    128號判例意旨可參。另「被告（包括共同被告及相牽連案
    件之被告）之自白，不得作為有罪判決之唯一證據，仍應調
    查其他必要之證據，以察其是否與事實相符，為刑事訴訟法
    第156條第2項所明定。立法目的，乃欲以補強證據擔保被告
    自白之真實性，亦即防止偏重自白，以避免錯誤之裁判，故
    以補強證據之存在，限制自白在證據上之價值。矧犯毒品危
    害防制條例第4條第1項之罪，供出毒品來源因而破獲者，得
    減輕其刑，為該條例第17條所明定。則施用或販賣毒品之人
    ，如供出毒品之來源因而破獲者，既得邀減輕其刑之寬典，
    為擔保其所為不利於其他共同被告陳述之真實性，尤應有足
    以令人確信其陳述為真實之補強證據，始能據以為論罪之依
    據。」，亦經最高法院著有95年臺上字第690號判決可參。
  (2)如前述證人戊○○、丙○○、庚○○、己○○、丁○○、甲○○等人於接受警方詢問時之陳述（含證人戊○○於83年6
    月7日接受警方詢問時所為之自白書），均屬傳聞證據，又
    查無符合傳聞證據例外之情形，是此等證據自不得作為證明
    被告此部份販賣、私運海洛因犯行之證據。
  (3)雖然如前述證人戊○○、丙○○、庚○○於接受檢察官訊問
    時均證稱：被告要其等至中國大陸廣州市，再將海洛因運回
    台灣等情（見83年度偵字第13060號卷第38頁反面），但因
    證人庚○○僅自承於82年9月25日及82年10月8日（即附表編
    號6、7所示之時間），依被告指示自廣州市進入香港，再由
    香港搭機至桃園中正機場，私運海洛因進入台灣境內，否認
    曾於其他時間私運海洛因進入台灣境內（見83年度偵字第
    13060號卷第69頁反面，原審卷第63頁），而證人丙○○則
    否認曾親自私運海洛因進入台灣境內（見本院96年2月9日審
    判程序筆錄），另證人戊○○雖曾於原審及89年度重上更六
    字第253號案件，承認曾依被告指示私運海洛因進入台灣境
    內（見原審卷第149頁，本院89年度重上更六字第253號卷89
    年2月21日訊問筆錄），但由於證人戊○○同時證稱「記不
    得幾次」，又證人陳育成無論接受警方詢問、或接受檢察官
    訊問，或接受法院訊問時，均否認與被告共同私運海洛因進
    入台灣境內，且證人陳育成被訴販賣私運海洛因一案，業經
    本院89年度重上更七字第84號案件判處無罪，再經最高法院
    90年度台上字第6049號駁回檢察官上訴確定，此有院89年度
    重上更七字第84號及最高法院90年度台上字第6049號刑事判
    決附卷可稽，是足見尚難以證人戊○○、丙○○、庚○○於
    接受檢察官或法院訊問時之陳述，遽認定證人戊○○、丙○○、庚○○、陳育成曾依被告指示，於如附表編號1、2、3
    、4、5、11、12、13所示之時間及方法，私運海洛因進入台
    灣境內。
  (4)雖然如前述被告曾自白於如附表編號8、9、10所示之時間，
    曾指示證人庚○○、陳育成，私運海洛因進入台灣境內，但
    因證人庚○○僅證稱於如附表編號6、7所示之時間，依被告
    私運海洛因進入台灣境內，否認曾於其他時間私運海洛因進
    入台灣境內，而證人陳育成無論接受警方詢問、或接受檢察
    官訊問，或接受法院訊問時，均否認與被告共同私運海洛因
    進入台灣境內，且如前述證人陳育成被訴販賣私運海洛因一
    案，業經判處無罪確定在案，而卷內又無其他補強證據存在
    ，足資證明被告此部份自白與事實相符，是依刑事訴訟法第
    156條第2項規定，自不能單以被告此部份自白，認定被告確
    犯有如附表編號8、9、10所示之行。
  (5)雖然證人甲○○於接受警方詢問時，證稱曾向被告購買過海
    洛因（見86年度偵字第12041號卷第3頁反面、第4頁），然
    證人甲○○原審業已否認曾向被告購買過海洛因（見原審卷
    第152、153、154頁），又於本院審理時否認曾向被告購買
    過海洛因（見本院96年3月23日審判程序筆錄），更何況如
    前述證人甲○○於接受警方詢問時之陳述，無證據能力，是
    卷內證內證據，自不足證明被告曾販賣海洛因予甲○○。
  (6)雖然如前述被告確於82年7月間，與戊○○2人共同以每兩5
    萬元之價格，將來源不明之海洛因，在台北市○○街405巷
    附近，販賣3兩海洛因予丁○○，取得價金15萬元，但因被
    告否認曾於其他時間販賣海洛因予丁○○，而由於證人丁○○接受檢察官訊問時僅自承向被告購買海洛因（見82年度偵
    字第9876號卷第18頁反面、第37頁反面），並未明確敘明向
    被告購買海洛因之時間、地點及分量，因此依被告及丁○○
    之陳述，僅能證明被告確於82年7月間以每兩5萬元之價格，
    販賣3兩海洛因予丁○○外，尚不足證明被告於其他時間另
    販賣海洛因予丁○○。
  (7)雖然證人丙○○於接受檢察官訊問證稱：「（有無販賣海洛
    因給己○○？）與乙○○一起去，有時幫他送。」（見83年
    度偵字第13060號卷第39頁），然此為被告所否認，而證人
    丙○○於本院審理時則否認販賣海洛因予己○○（見本院96
    年2月9日審判程序筆錄），由於證人丙○○之陳述前後不一
    ，其真實性不無可疑；且再徵之證人己○○於接受檢察官訊
    問時係證稱：自82年6、7月間起至82年11月間止，以每兩6
    萬元之價格，在台北市○○○路○段圓環附近，先後5、6次
    向丙○○購買海洛因，每次份量為半兩或1兩（見83年度偵
    字第13060號卷第39頁、第87頁反面），及證人己○○於本
    院審理時再證稱：伊向丙○○購買海洛因，依不認識被告，
    未曾聽丙○○提及被告（見本院96年2月9日審判程序筆錄）
    等情以觀，可知依證人己○○之陳述，僅能證明其向丙○○
    購買過海洛因，尚不足證明被告與丙○○有共同販賣海洛因
    予己○○之犯意聯絡，推由丙○○出面將海洛因售予己○○
    。更何況如前述被告於82年8月27日自桃園中正機場出境，
    嗣至90年1月18日，始經紅十字會依「金門協議」，自中國
    大陸遣返台灣，而既然被告於82年8月27日業已出境，邏輯
    上自然丙○○無法與被告於82年9、10、11月一起去販賣海
    洛因予己○○，但證人丙○○卻稱「與乙○○一起去」，足
    徵證人丙○○有關與被告一起去販賣海洛因予己○○之陳述
    ，顯非事實，自不足採。
四、綜上，足見本件關於被告另犯有其他販賣、私運海洛因犯行
    之證明，尚未達於通常一般之人均不致有所懷疑，而得確信
    其為真實之程度，殊屬無從為有罪之確信，此外，復查無其
    他積極證據足資證明被告有檢察官所指之其他販賣、私運海
    洛因犯行，是應認不能證明被告確犯有其他販賣、私運海洛
    因犯行。原審除認尚不足證明被告曾販賣海洛因予甲○○，
    而不另為無罪之諭知，並無違誤外，原審未予詳查，遽為認
    定被告另有其他販賣、私運海洛因之犯行，並與前述有罪部
    分，論以裁判上一罪，自有違誤。被告上訴就此部分否認犯
    罪，應認有理由，自應由本院將原判決撤銷，由於檢察官認
    被告其他販賣、私運海洛因犯行，與前述論罪科刑部分有連
    續犯裁判上一罪之關係，是本院就被告被訴之此部份犯行，
    自不另為無罪之諭知。
五、至於檢察官固曾以被告另涉於82年7月14日或15日上午10 時
    許，在台北市○○○路甜密密賓館旁，以1兩4萬8千元之代
    價，販賣3兩海洛因予馮有徽之販賣海洛因罪嫌（90年度偵
    緝第416號），移請原審併審，但由於被告所涉此罪嫌，業
    經檢察官於92年9月26日以92年度偵緝第1155號案件不起訴
    在案，此有臺灣臺北地方法院檢察署檢察官92年度偵緝第11
    55號不起訴處分書附卷可參，是本院自不能就被告此部分罪
    嫌，再為審理，附此敘明。
據上論斷，應依刑事訴訟法第369條第1項前段、第364條、第299
條第1項前段、修正前肅清煙毒條例第5條第1項、第12條前段、
第13條第1項、修正前懲治走私條例第2條第1項、第11條、第12
條，刑法第2條第1項但書、第11條前段，修正前刑法第28條、第
56條、第55條、第37條第1項，判決如主文。
本案經檢察官田炳麟到庭執行職務。
中　　華　　民　　國　　96　　年　　4 　　月　　20　　日
　　　　　　　　　刑事第十庭審判長法　官  楊炳禎
　　　　　　　　　　　　　　　　  法　官  李春地
　　　　　　　　　　　　　　　　  法　官  黃俊明
以上正本證明與原本無異。
如不服本判決，應於收受送達後十日內向本院提出上訴書狀，其
未敘述上訴之理由者並得於提起上訴後十日內向本院補提理由書
（均須按他造當事人之人數附繕本）。
                                  書記官  廖婷璇
中　　華　　民　　國　　96　　年　　4 　　月　　20　　日
附錄：本案論罪科刑法條全文
修掙前肅清煙毒條例第5條
販賣﹑運輸﹑製造毒品﹑鴉片或麻煙者，處死刑或無期徒刑。
販賣﹑運輸﹑製造抵癮物品或販賣﹑運輸罌粟種子者，處無期徒
刑或七年以上有期徒刑，得併科新臺幣二十萬元以下罰金。
販賣﹑運輸﹑製造專供製造或施用煙毒之器具者，處一年以上七
年以下有期徒刑，得併科新臺幣二十萬元以下罰金。
意圖製造鴉片而栽種罌粟者，處死刑或無期徒刑。
修正前懲治走私條例第2條第1項
私運管制物品進口、出口逾公告數額者，處 7 年以下有期徒刑，
得併科新臺幣20萬元以下罰金。
第1項之未遂犯罰之。
第1項所稱管制物品及其數額，由行政院公告之。
附表：
編號　　時間　　　　運輸人　　     數量
1　　82年7月31日　　戊○○　   　　300公克（1台旅行推車）
2　　82年8月24日　　丙○○　   　　300公克
3　　82年8月25日    戊○○         300公克
4　　82年9月9日　 　戊○○　   　　300公克
5　　82年9月12日　　丙○○　   　　300公克
6　　82年9月25日　　戊○○、庚○○ 600公克（2台旅行推車)
7  　82年10月8日　　戊○○、庚○○ 600公克（2台旅行推車)
8　　82年11月11日　 庚○○　　　　 100公克
9　　82年11月25日 　陳育成　　　　 300公克
     （起訴書誤載為83年11月25日）
10 　82年12月12日　 陳育成、庚○○ 600公克（2台旅行推車）
11　 83年1月10日　　陳育成　　　　 300公克
12   83年2月21日　　庚○○　　　　 300公克
13   83年3月11日　　陳育成　　　　 300公克
